臺灣彰化地方法院刑事判決　　　　　　　　　　　　　九十三年度訴字第一七四號
　　公　訴　人　臺灣彰化地方法院檢察署檢察官
　　被　　　告　甲○○
右列被告因違反毒品危害防制條例案件，經檢察官提起公訴（九十三年度毒偵字第一
四六號、九十二年度毒偵字第三一四九號），及移
四０二號、第六五七號），於本院準備程序中，被告就被訴及移
陳述，經裁定改行簡式審判程序，本院判決如左：
    主  文
甲○○連續施用第一級毒品，處有期徒刑捌月，注射針筒貳支沒收，海洛因拾貳包（
淨重共零點柒肆公克），沒收銷燬之；又連續施用第二級毒品，處有期徒刑伍月，甲
基安非他命參包（毛重共零點玖公克），沒收銷燬之。應執行有期徒刑壹年，注射針
筒貳支沒收，海洛因拾貳包（淨重共零點柒肆公克）、甲基安非他命參包（毛重共零
點玖公克），均沒收銷燬之。
    事  實
一、甲○○前曾於民國九十一年間，因施用毒品案件，經本院以九十一年度少調字第
    二０四號裁定送觀察、勒戒後，認無繼續施用毒品之傾向，經本院於九十一年四
    月十七日以九十一年度少調字第二０四號為不付審理之裁定；復於九十二年間，
    因施用毒品案件，經本院以九十二年度毒聲字第一九九三號裁定送觀察、勒戒後
    ，仍認無繼續施用毒品之傾向，而於九十二年十一月十二日執行完畢釋放，並經
    臺灣彰化地方法院檢察署檢察官於九十二年十一月十二日以九十二年度毒偵字第
    二二八二號為不起訴處分確定。詎甲○○仍不知悔改，未能戒除毒癮，基於施用
    第一級毒品海洛因之概括犯意，於九十二年十一月十二日釋放後起至九十三年二
    月四日止，在其位於彰化縣鹿港鎮頭南里頭庄巷一二０之五號住處及彰化縣和美
    鎮○○路口旁，以將海洛因摻入水中後利用其所有之注射針筒注射之方式，每四
    至七日施用一次，連續施用第一級毒品海洛因多次。其另基於施用第二級毒品甲
    基安非他命之概括犯意，於前揭時、地，先將鋁箔包飲料剪開，再將甲基安非他
    命置於鋁箔上，下方以火燒烤，使產生煙霧後吸食之方式，連續施用第二級毒品
    甲基安非他命三次。嗣於(一)九十二年十二月十三日上午十一時十五分許，經警持
    本院法官核發之搜索票至彰化縣鹿港鎮頭庄巷一二０之五號搜索，當場於其身上
    查扣其所有預供施用海洛因十包（淨重０‧四三公克）、甲基安非他命二包（毛
    重共０‧六公克）及注射針筒一支；(二)九十三年一月十日上午九時二十五分許，
    在彰化縣和美鎮○○路旁，甲○○因遇巡邏員警一時心虛，即將隨身攜帶預供施
    用之海洛因一包（淨重０‧０五公克）丟棄路旁，為警查獲；(三)因警方持本院法
    官核發之搜索票至與本案無關之溫鎮豪住處搜索，經溫鎮豪陳稱甲○○有施用毒
    品行為，經警通知後，甲○○於九十三年一月十七日主動到案，經警採尿送驗結
    果，呈嗎啡陽性反應；(四)九十三年二月十日凌晨一時三十分許，在彰化縣鹿港鎮
    ○○里○○路○段二九八號前，因甲○○為警發覺行蹤可疑，經其同意自行於其
    外套口袋內取出其所有預供施用之海洛因一包（淨重０‧二六公克）、安非他命
    一包（毛重０‧三公克）及注射針筒一支，而查獲上情。
二、案經彰化縣警察局鹿港分局、和美分局報告臺灣彰化地方法院檢察署檢察官偵查
    起訴，及彰化縣警察局鹿港分局報告臺灣彰化地方法院檢察署檢察官併案審理。
    理  由
一、按除被告所犯為死刑、無期徒刑、最輕本刑為三年以上有期徒刑之罪或高等法院
    管轄第一審案件者外，於前條第一項程序進行中，被告先就被訴事實為有罪之陳
    述時，審判長得告知被告簡式審判程序之旨，並聽取當事人、代理人、辯護人及
    輔佐人之意見後，裁定進行簡式審判程序；除簡式審判程序及簡易程序案件外，
    第一審應行合議審判，刑事訴訟法第二百七十三條之一第一項、第二百八十四條
    之一分別定有明文。本件被告甲○○所涉係死刑、無期徒刑、最輕本刑為三年以
    上有期徒刑之罪或高等法院管轄第一審案件以外之罪，並於本院行準備程序時就
    被訴及併案事實均為有罪之陳述，本院合議庭依前揭規定，經評議結果，裁定改
    由受命法官獨任行簡式審判程序，先予敘明。
二、右揭犯罪事實，業據被告甲○○於本院審理時坦承不諱，且其於九十二年十二月
    十三日、九十三年一月十日、九十三年二月十日經警採尿送驗結果，均呈甲基安
    非他命及嗎啡陽性反應；而其於九十三年一月十七日經警採尿之送驗結果，則呈
    甲基安非他命陽性反應，此有委託檢驗尿液代號與真實姓名對照表及彰化縣衛生
    局煙毒尿液檢驗成績書各四紙附卷可稽（見毒偵字第三一四九號卷第二五頁，本
    院卷，毒偵字第一四六號卷第一一頁、第三一頁，毒偵字第四０二號卷第一六頁
    、第四四頁，毒偵字第六五七號卷第二三頁至第二四頁），復有被告所有預供施
    用注射針筒一支、甲基安非他命二包（毛重０‧六公克）扣案足資佐證；另扣案
    之部分白色粉末十一包，經警送法務部調查局鑑定結果，均含第一級第六項毒品
    海洛因成分，且淨重分別為０‧四三公克及０‧０五公克，此有該局九十三年一
    月十四日調科壹字第一四０００九七四六號、九十三年三月三日調科壹字第一四
    ０００九八三０號鑑定通知書各一紙在卷可查（見毒偵字第三一四九號卷第五二
    頁、本院卷），是尚有第一級毒品海洛因扣案可供佐證，被告自白核與事實相符
    。又被告曾於九十一年間，因施用毒品案件，經本院以九十一年度少調字第二０
    四號裁定送觀察、勒戒後，認無繼續施用毒品之傾向，經本院於九十一年四月十
    七日以九十一年度少調字第二０四號為不付審理之裁定；復於九十二年間，因施
    用毒品案件，經本院以九十二年度毒聲字第一九九三號裁定送觀察、勒戒後，仍
    認無繼續施用毒品之傾向，而於九十二年十一月十二日執行完畢釋放，並經臺灣
    桃園地方法院檢察署檢察官於九十二年十一月十二日以九十二年度毒偵字第二二
    八二號為不起訴處分確定等情，亦有臺灣高等法院被告全國前案紀錄表存卷可按
    ，其於觀察、勒戒期滿釋放及不起訴處分後五年內再犯毒品危害防制條例第十條
    之罪，事證明確，其犯行洵堪認定，應依法論科。
三、核被告所為，係犯毒品危害防制條例第十條第一項之施用第一級毒品罪及同條第
    二項之施用第二級毒品罪。被告於施用第一級、第二級毒品前後持有海洛因及甲
    基安非他命之低度行為，各為施用之高度行為所吸收，均不另論罪。被告先後多
    次施用海洛因及甲基安非他命之犯行，時間緊接，所犯各為構成要件相同之罪名
    ，顯分係基於概括犯意反覆為之，各為連續犯，依法均應論以一罪，並加重其刑
    。被告所犯上開二罪，犯意各別，行為互殊，應予分論併罰。又併案意旨認被告
    自九十三年一月十一日起至同年二月四日止連續施用第一級毒品海洛因及九十二
    年十一月十二日釋放後起至九十三年二月四日止連續施用第二級毒品甲基安非他
    命之犯行，起訴書事實欄雖未經記載，惟前開施用第一級毒品海洛因部分之犯罪
    事實，既與起訴部分具連續犯之裁判上一罪關係；而施用第二級毒品甲基安非他
    命部分之犯罪事實，則與起訴持有第二級毒品甲基安非他命部分具吸收之實質上
    一罪關係，均應為起訴效力所及，本院自應併予審判，附此敘明。而被告持有第
    一級毒品海洛因及第二級毒品甲基安非他命之犯行，既分為施用之高度行為所吸
    收，本不另論罪，公訴意旨認被告觸犯前開二罪，係屬想像競合關係應從一重處
    斷等情，尚有誤會，附此敘明。爰審酌被告已因施用毒品案件，歷經觀察、勒戒
    處遇措施，卻未能知所收斂而遠離毒害，戒毒意志尚非堅定，品行非端，惟念及
    被告於犯罪後尚能坦承犯行，態度堪稱良好，且施用毒品固戕害個人健康至深，
    然就他人權益之侵害仍屬有限，及其犯罪目的、手段等一切情狀，各量處如主文
    所示之刑，並定應執行刑。查扣之注射針筒二支，為被告所有預備供犯毒品危害
    防制條例第十條第一項之罪所用之物，惟尚非屬專供施用毒品之器具，爰依刑法
    第三十八條第一項第二款規定，為沒收之宣告。又查扣之海洛因十二包（其中十
    包淨重共０‧四三公克；一包淨重為０‧０五公克；一包淨重為０‧二六公克）
    及甲基安非他命三包（其中二包毛重共０‧六公克；另一包毛重為０‧三公克）
    ，均為供被告施用而查獲之毒品，應依毒品危害防制條例第十八條第一項前段規
    定，沒收銷燬之。
四、公訴人函送併案審理部分（九十年度毒偵字第四０二號、第六五七號）雖略以：
    被告係自九十二年十一月七日下午四時三十分許起回溯九十六小時內之某時起至
    九十三年二月四日止，連續施用第一級毒品海洛因及第二級毒品甲基安非他命，
    因認被告施用海洛因及甲基安非他命之犯嫌，與前開施用第一級毒品、第二級毒
    品罪部分，有連續犯之裁判上一罪關係，故函送併辦。惟查，就併案意旨中所述
    被告自九十二年十一月七日下午四時三十分許起回溯九十六小時內之某時起至九
    十二年十一月十二日釋放前止有施用第一級、第二級毒品之犯嫌，雖據被告自承
    在卷，惟被告於九十二年十月二十日起至九十二年十一月十二日止，因另案毒品
    案件於臺灣彰化看守所附設勒戒處所執行觀察、勒戒等情，此有臺灣高等法院被
    告全國前案紀錄表及臺灣彰化地方法院法務部在監在押資料表各一份在卷可稽，
    衡情被告於觀察、勒戒期間應無從施用第一級毒品海洛因及第二級毒品甲基安非
    他命，且就被告於前開時間內有施用第一級毒品海洛因及第二級毒品甲基安非他
    命犯嫌部分，除被告自白外，亦無其他積極證據足以佐證，尚難認此部分與本案
    業經起訴部分有何裁判上或實質上一罪之關係，是函送併案審理中就被告於九十
    二年十一月七日下午四時三十分許起回溯九十六小時內之某時起至九十二年十一
    月十二日釋放前止有施用第一級、第二級毒品毒品之部分，應非本案起訴效力所
    及，本院無從併予審究，就此部分應退由檢察官另行處理，附此敘明。
據上論斷，應依刑事訴訟法第二百七十三條之一第一項、第二百九十九條第一項前段
，毒品危害防制條例第十條第一項、第二項、第十八條第一項前段，刑法第十一條前
段、第五十六條、第五十一條第五款、第三十八條第一項第二款，判決如主文。
本案經檢察官吳怡盈到庭執行職務
中      華      民      國    九十三    年      四      月     三十     日
                                臺灣彰化地方法院刑事第三庭
                                    法      官  簡婉倫
右正本證明與原本無異。
如不服本判決，應於判決送達後十日內，向本院提出上訴狀( 須附繕本 )。
                                    法院書記官  林盛輝
中      華      民      國    九十三    年      四      月     三十     日
毒品危害防制條例第十條
施用第一級毒品者，處六月以上五年以下有期徒刑。
施用第二級毒品者，處三年以下有期徒刑。
